【裁判字號】    99,訴,1742
【裁判日期】    990810
【裁判案由】    毒品危害防制條例
【裁判全文】
臺灣板橋地方法院刑事判決              99年度訴字第1742號
公  訴  人  臺灣板橋地方法院檢察署檢察官
被      告  甲○○
指定辯護人  義務辯護人袁大蓉律師
上列被告因違反毒品危害防制條例案件，經檢察官提起公訴（99
年度偵字第2319號），本院判決如下：
    主  文
甲○○販賣第二級毒品，累犯，處有期徒刑貳年。
扣案之行動電話壹支（含門號：0000000000號之ＳＩ
Ｍ卡壹枚）沒收；販賣第二級毒品所得新臺幣仟伍佰元沒收，
如全部或一部不能沒收時，以其財產抵償之。
    事  實
一、甲○○：(一)於民國91年間，因竊盜案件，經本院以97年度易
    字第2998號判決判處有期徒刑7 月，緩刑3 年確定，嗣經臺
    灣桃園地方法院以95年度撤緩字第118 號裁定撤銷前開緩刑
    ，應執行有期徒刑7 月確定；(二)於95年間，因違反毒品危害
    防制條例案件，經臺灣桃園地方法院以95年度桃簡字第1207
    號判決判處有期徒刑6 月確定；上開(一)、(二)所示之2 罪刑經
    送監接續執行，於98年2 月6 日縮刑期滿執行完畢。詎其猶
    不知悔改，明知安非他命係毒品危害防制條例所列管之第二
    級毒品，不得非法持有及販賣，而基於販賣第二級毒品以營
    利之犯意，以其所有之行動電話（門號：0000000000號）作
    為其聯絡販賣第二級毒品安非他命事宜之聯絡電話，於98年
    8 、9 月間之某日，柯美怡撥打上開甲○○所使用之行動電
    話，向甲○○購買安非他命1 公克，甲○○即同意以新臺幣
    （下同）3,50 0元之代價，販賣安非他命1 公克予柯美怡，
    甲○○並將所欲販賣之安非他命1 公克中，取出其中約0.1
    公克供己施用，再將所餘之安非他命交予柯美怡，柯美怡即
    當場交付3,50 0元予甲○○。嗣於98年12月30日17時1 分許
    ，為警在桃園縣八德市○○路442 巷73弄2 衖25號查獲，並
    扣得其所有而供其聯繫販賣第二級毒品所用之上開行動電話
    1 支（含門號：0000000000號之SIM 卡1 枚）及其所有而供
    其本身施用之安非他命1 包（淨重0.19公克）、吸食器1 組
    、分裝勺1 支（所涉施用第二級毒品部分現由臺灣桃園地方
    法院另案審理中）。
二、案經臺北縣政府警察局海山分局報請臺灣板橋地方法院檢察
    署檢察官偵查起訴。
    理  由
壹、證據能力：
    本判決認定事實所引用之卷證資料（包含人證、文書證據及
    物證），並無證據證明係公務員違背法定程序所取得，又被
    告以外之人於審判外之陳述，經核並無非出於自由意願而為
    陳述或遭違法取證及顯有不可信之情況，再卷內之文書證據
    ，亦無刑事訴訟法第159 條之4 之顯有不可信之情況與不得
    作為證據之情形，且被告甲○○及其辯護人迄本院言詞辯論
    終結前均未聲明異議，依刑事訴訟法第159 條至159 條之5
    之規定，均有證據能力，合先敘明。
貳、實體方面：
一、上揭犯罪事實，業據被告於警詢、偵查及本院審理時坦承不
    諱（見偵查卷第8 、32、33頁，本院卷第40頁），並經證人
    柯美怡於警詢、偵查中證述明確（見偵查卷第11、41、42頁
    ），且有查獲照片2 幀在卷可稽（見偵查卷第24頁），此外
    ，尚有被告所有而供其聯繫販賣第二級毒品所用之行動電話
    1 支（含門號：0000000000號之SIM 卡1 枚）扣案可資佐證
    ，足認被告前開不利於己之自白與事實相符，堪予採信。本
    案事證明確，被告犯行應堪認定，應依法論科。
二、按安非他命係毒品危害防制條例第2 條第2 項第2 款所規定
    之第二級毒品。是核被告販賣第二級毒品安非他命之行為，
    係犯毒品危害防制條例第4 條第2 項之販賣第二級毒品罪。
    被告販賣第二級毒品前持有之低度行為，為其販賣之高度行
    為所吸收，不另論罪。被告有如事實一前段所示之犯罪科刑
    及執行情形，有臺灣高等法院被告前案紀錄表在卷可稽，其
    於上開有期徒刑執行完畢後5 年內，故意再犯本案有期徒刑
    以上之罪，為累犯，除法定本刑為無期徒刑部分不得加重外
    ，應依刑法第47條第1 項之規定，就有期徒刑及得併科之罰
    金刑部分，加重其刑。被告就上開犯行，於偵查及審判中均
    自白犯行，應依毒品危害防制條例第17條第2 項之規定，減
    輕其刑。被告所為販賣第二級毒品之犯行固值非難，惟其本
    身並未因前開販賣行為而獲有重大利益，且被告所販賣第二
    級毒品安非他命之數量亦非甚鉅，與一般通常情形之販賣毒
    品係為求鉅額獲利或查獲之毒品多達數百、數千公克之情形
    有別，是觀之被告犯罪情節尚屬輕微，其因一時失慮致肇犯
    行，犯後又坦承犯行，深具悔意，而被告所犯之毒品危害防
    制條例第4 條第2 項之販賣第二級毒品罪所規定之法定本刑
    為無期徒刑或7 年以上有期徒刑，得併科新臺幣1, 000萬元
    以下罰金，此部分雖依毒品危害防制條例第17條第2 項之規
    定，就無期徒刑部分減為20年以下15年以上有期徒刑，就有
    期徒刑及罰金部分減輕其刑二分之一，然與其犯罪情節相較
    ，仍屬情輕法重，客觀上足以引起一般同情，顯有堪資憫恕
    之處，本院認縱處以法定最低刑度猶嫌過重，爰依刑法第59
    條之規定，遞減輕其刑，除法定本刑為無期徒刑部分外，並
    依法先加後減之。爰審酌被告因一時貪念而販賣第二級毒品
    予他人，不僅戕害他人身心，亦對社會治安造成危害，兼衡
    被告犯罪之動機、目的、販賣之數量、所得非鉅，且犯罪後
    坦承犯行，已知悔悟等一切情狀，量處如主文所示之刑，以
    資懲儆。
三、扣案之電行動電話1 支（含門號：0000000000號之SIM 卡1
    枚，係被告所有而供其聯繫上開販賣第二級毒品事宜所用之
    物，業據被告供明在卷（見本院卷第39頁），併依毒品危害
    防制條例第19條第1 項之規定，宣告沒收。另被告就販賣第
    二級毒品犯行所得之金額3,500 元部分，雖未扣案，仍應依
    毒品危害防制條例第19條第1 項之規定，宣告沒收，如全部
    或一部不能沒收時，以其財產抵償之。至扣案之安非他命1
    包（淨重0.19公克）、吸食器1 組、分裝勺1 支等物，乃係
    被告所有而供其施用第二級毒品所用之物，此亦經被告供明
    在卷，核與本案犯罪事實無關，自無於本案併予宣告沒收之
    必要，而應由被告另案所涉施用毒品案件一併處理，末此敘
    明。
據上論斷，應依刑事訴訟法第299 條第1 項前段，毒品危害防制
條例第4 條第2 項、第17條第2 項、第19條第1 項，刑法第11條
、第47條第1 項、第59條，判決如主文。
本案經檢察官高智美到庭執行職務。
中    華    民    國    99    年    8     月    10    日
                  刑事第十九庭  審判長法  官  曾淑娟
                                      法  官  廖怡貞
                                      法  官  鄧雅心
以上正本證明與原本無異。
如不服本判決應於收受判決後10日內向本院提出上訴書狀，並應
敘述具體理由。其未敘述上訴理由者，應於上訴期間屆滿後20日
內向本院補提理由書（均須按他造當事人之人數附繕本）「切勿
逕送上級法院」。
                                      書記官  王小芬
中    華    民    國    99    年    8     月    10    日
附錄本案論罪科刑法條
毒品危害防制條例第四條
製造、運輸、販賣第一級毒品者，處死刑或無期徒刑；處無期徒
刑者，得併科新臺幣二千萬元以下罰金。
製造、運輸、販賣第二級毒品者，處無期徒刑或七年以上有期徒
刑，得併科新臺幣一千萬元以下罰金。
製造、運輸、販賣第三級毒品者，處五年以上有期徒刑，得併科
新臺幣七百萬元以下罰金。
製造、運輸、販賣第四級毒品者，處三年以上十年以下有期徒刑
，得併科新臺幣三百萬元以下罰金。
製造、運輸、販賣專供製造或施用毒品之器具者，處一年以上七
年以下有期徒刑，得併科新臺幣一百萬元以下罰金。
前五項之未遂犯罰之。

司法院資訊處製作；財團法人民間司法改革基金會備份。
